臺灣高等法院臺南分院刑事判決
110年度上訴字第154號
上  訴  人  
即  被  告  張詠翔


選任辯護人  何宥昀律師（扶助律師）
上列上訴人因違反毒品危害防制條例案件，不服臺灣臺南地方法
院109年度訴字第565號中華民國109年9月14日第一審判決（起訴
案號：臺灣臺南地方檢察署109年度偵字第5753號），提起上訴
，本院判決如下：
    主  文
上訴駁回。
    犯罪事實
一、張詠翔（綽號「翔仔」）以所持有之門號0000000000號、00
    00000000號行動電話作為對外聯絡工具，基於販賣甲基安非
    他命以牟利之犯意，分起犯意，先後於附表一編號一至十所
    示時間、地點，以附表一編號一至十所示之金額及交易方式
    ，販賣如附表一編號一至十所示數量之甲基安非他命與謝祥
    源（編號一至二）、林聖峰（編號三）、康錦華（編號四）
    、吳永文（編號五）、黃義孝（編號六至七）、邱子乾及房
    嘉如（編號八至十）。
二、案經臺南市政府警察局歸仁分局報告臺灣臺南地方檢察署檢
    察官偵查起訴。
    理  由
壹、程序部分
一、本判決引為判斷基礎之供述證據，經當事人同意作為證據使
    用（本院卷第62頁），辯護人未於言詞辯論終結前聲明異議
    ，本院審酌該等證據作成時情況，並無違法或不當取證，亦
    無顯不可信或證明力過低，而均認為適當，依刑事訴訟法第
    159條之5規定，具證據能力；另本判決引用之非供述證據，
    均依法定程序取得，經合法調查程序，與待證事實間復具相
    當關聯性，無不得為證據情形，依刑事訴訟法第158條之4反
    面解釋，均有證據能力。
二、為利對照，卷宗代號簡稱如下：臺灣臺南地方檢察署108 年
    度他字第4243號偵查卷宗（簡稱偵一卷）、臺灣臺南地方檢
    察署109 年度偵字第5753號偵查卷宗（簡稱偵二卷）。
貳、實體部分　　
一、上開犯罪事實，業據被告張詠翔於偵查中自白；「（羈押聲
    請書附表所列11次販賣安非他命事實，你均承認？）全部承
    認。」（聲羈卷第17至21頁，本院按：羈押聲請書其中108
    年9月15日該次未被起訴）、並於檢察官前及法院審理中自
    白不諱（偵一卷第59至60頁、原審卷第48至146頁、本院卷
    第106頁）；且查：
(一)附表一編號一、二部分，核與證人即謝祥源結證：「（提示
    108年5月30日監視器畫面，裡面的人是否為你本人？）是。
    當時晚上7時30分我是先去拿錢給張詠翔，張詠翔再去跟別
    人拿毒品，之後張詠翔拿到了毒品，我再過去找張詠翔拿毒
    品，我有拿500元給張詠翔，張詠翔也給我安非他命」、「
    （提示108年9月14日監聽譯文）當天是否有向張詠翔買毒品
    ？）有，9月14日第一通電話張詠翔說下來，是叫我拿錢給
    他，第二通電話是我打給他，問他人現在那裡，我當天有先
    給他500元，後來張詠翔確實有拿安非他命給我」等語（偵
    一卷第3至4頁），互核相符。
(二)附表一編號三部分，核與證人林聖峰結證：「（提示108年9
    月17日監聽譯文，當天是否要跟張詠翔買毒品？）是。張詠
    翔是把安非他命放在冷氣搖控器下面，我當天有先在張詠翔
    的家，後來我走了，張詠翔問我說要不要先過去他家，當時
    我人在外面，我就跟他說好，我下一通再打電話給張詠翔，
    張詠翔說他在家裡，我說好就直接過去，然後就直接交易毒
    品，我在張詠翔家的時候已經先給他500元，之後我離開才
    又回到張詠翔的家，跟張詠翔拿毒品，張詠翔確實有把安非
    他命交給我。」等語（偵一卷第26至27頁），互核相符。
(三)附表一編號四部分，核與證人康錦華結證：「（提示108年9
    月12日監聽譯文，你是否有跟張詠翔購買安非他命？）有。
    我是跟張詠翔購買安非他命。」、「我是先用臉書即時通跟
    張詠翔講說500，張詠翔就知道我要買500元的安非他命，後
    來張詠翔直接到我家去找我，他才會跟我說5分鐘下來..我
    確定張詠翔有拿安非他命過來給我，我確實有給張詠翔500
    元。」等語（偵一卷第51頁），互核相符。
(四)附表一編號五部分，核與證人吳永文結證：「（108年9月13
    日監聽譯文，你打給張詠翔是要作何事？我是要跟張詠翔購
    買安非他命，我打給張詠翔大部份都是要購買安非他命，但
    購買的次數不多，我用500元跟張詠翔買安非他命，地點就
    是在我家的門口，我確實有給張詠翔錢，張詠翔確實有給我
    安非他命。」等語（偵一卷第55頁），互核相符。
(五)附表一編號六、七部分，核與證人黃義孝證稱：「我向绰號
    翔仔購買2次。第一次是108年6月4日6至7時許，我在他家（
    臺南市○○區○○○街00號）門口交易，我購買新臺幣500元安非
    他命1小包（詳細數量我不知道），現金完成交易；最後一
    次購買於108年7月7日12時許在我家門口（臺南市○○區○○街0
    段000號）前進行交易，購買安非他命1包（我沒有秤重量）
    ，購買金額1包500元，是現金交易」等語（警卷第245頁）
    ，互核相符。
(六)附表一編號八至十部分，核與證人邱子乾偵查中結證：「（
    你跟房嘉如一起買的嗎？）是。我跟房嘉如當時同居，也是
    男女朋友，所以要買毒品都是跟張詠翔買的，我會用我和房
    嘉如的手機，大部份都是用房嘉如的手機。」、「（108年7
    月9日12時17分在臺南市○○區○○○街00號是否有跟張詠翔購買
    毒品？）有。我提到的便當就是指安非他命。」、「我當時
    本來說一半是500元要跟張詠翔買安非他命，但我當時身上
    只有450元，所以我用400元跟張詠翔買安非他命，我確實有
    把錢交給張詠翔，張詠翔有交給我安非他命。」、「108年7
    月10日18時34分在臺南市○○區○○街○段000號的住處是否有跟
    張詠翔購買毒品？）有，凌晨2時多張詠翔先到我們民權十
    街的家跟我們拿1000元，因張詠翔說他的朋友不在，所以我
    先跟張詠翔拿500元安非他命的量，張詠翔去找他的朋友看
    有沒有安非他命，到了當天晚上6時多，張詠翔再拿500元的
    安非他命到我家給我」、「（108年7月15日11時在臺南市○○
    區○○街○段000號的住處是否有跟張詠翔購買毒品？）有。我
    有跟張詠翔購買500元安非他命，交易地點在我之前住的民
    權十街那裡，當天我確實有給張詠翔錢，張詠翔確實有給我
    安非他命。」、「我也不確定108年7月15日當天是用250或5
    00元買安非他命。」（偵二卷第86頁）、及證人房嘉如證稱
    ：「（之前是否有跟張詠翔買過毒品？）我不曉得是誰去買
    的，但我有看過張詠翔。」（偵二卷第87頁），互核相符；
    至於編號十之購毒價金究為250元或500元，本於有利被告原
    則，應為250元之認定。
(七)此外，並有謝祥源與被告相約見面之照片、通話之附表二編
    號2所示通訊監察譯文（警卷第119至121、127頁），林聖峰
    與被告附表二編號3所示通訊監察譯文（警卷第167頁），康
    錦華與被告通話之附表二編號4所示通訊監察譯文（警卷第2
    07頁），吳永文與被告通話之附表二編號5所示通訊監察譯
    文（警卷第89頁），黃義孝與被告相約見面之照片（警卷第
    259至261頁），邱子乾、房嘉如與被告間LINE通訊軟體語音
    訊息附表二編號8至10所示譯文、對話紀錄翻拍照片、相約
    見面之照片（警卷第311至315頁、第317至329頁、第369至3
    73頁）；及有臺灣臺南地方法院108年度聲監字第608號通訊
    監察書、臺灣臺南地方法院108年度聲監字第563號通訊監察
    書（偵二卷第163至164頁、第165至166頁）等資料附卷可參
    ，足認被告之任意性自白確與事實相符，堪可採信。
(八)販賣毒品乃違法行為，經政府公告懸為厲禁，非可公然為之
    ，倘無利可圖，何以甘冒遭緝獲而身陷囹圄之風險，徒費勞
    力、時間、金錢交付毒品之理，被告對原審辯護人稱：被告
    拿毒品給藥腳，收到的好處是藥腳會從中拿取一小部分招待
    被告（原審卷第53頁），並不爭執，足認被告主觀上確有藉
    販賣毒品營利之不法意圖，而為如附表所示10次販賣甲基安
    非他命之犯行。
(九)綜上，本案事證明確，被告上開犯行，洵堪認定，應予依法
    論罪科刑。
二、論罪科刑
(一)被告行為後，毒品危害防制條例第4 條第2 項、第17條第2
    項規定於109 年1 月15日經修正公布，於同年7 月15日生效
    施行，修正後同條例第4 條第2項將法定刑自「無期徒刑或
    七年以上有期徒刑，得併科新臺幣一千萬元以下罰金」，提
    高為「無期徒刑或十年以上有期徒刑、得併科新臺幣一千五
    百萬元以下罰金」；同條例第17條第2項原規定「犯第四條
    至第八條之罪於偵查及審判中均自白者，減輕其刑」，修正
    為「犯第四條至第八條之罪於偵查及歷次審判中均自白者，
    減輕其刑。」，增加歷次審理均須自白之限制（修正前審判
    中自白指在事實審法院任何一審級之一次自白，最高法院10
    6年度第7次刑事庭會議決議參照）；比較新舊法之結果，修
    正前規定較有利於被告，依刑法第2 條第1 項前段規定，適
    用修正前規定。
(二)是核被告於附表編號一至十所示之時、地，販賣甲基安非他
    命所為，均係犯修正前毒品危害防制條例第4條第2項之販賣
    第二級毒品罪。被告於前述各次販賣而持有甲基安非他命之
    低度行為，應為販賣之高度行為所吸收，不另論罪。被告上
    開10次販賣第二級毒品之犯行，均犯意各別，行為不同，自
    應予分論併罰。
三、刑之加減：
(一)按犯毒品危害防制條例第4條至第8條之罪於偵查及審判中均
    自白者，減輕其刑，修正前毒品危害防制條例第17條第2項
    定有明文。經查，被告於偵查及法院審判中均自白有附表一
    編號一至十所示之販賣甲基安非他命犯行，業認定如前，就
    其上開所犯販賣第二級毒品罪，均應依修正前毒品危害防制
    條例第17條第2 項規定減輕其刑。
(二)毒品危害防制條例第17條第1項規定：「犯第四條至第八條
    、第十條或第十一條之罪，供出毒品來源，因而查獲其他正
    犯或共犯者，減輕或免除其刑」經查：
  ⒈被告雖於109年3月24日警詢時陳稱其毒品來源係向謝舜翰購
    買（警卷第9頁）等語，惟被告雖有供出毒品來源為謝舜翰
    ，但員警於監聽被告持用電話期間，已知被告有向謝舜翰購
    買毒品，並向法院聲請認可而獲准，有臺灣臺南地方檢察署
    （下稱臺南地檢署）109年6月20日南檢文篤109偵10982字第
    1099040087號函附卷可參（原審卷第75頁）；而原審法院循
    此調閱該院108年聲監可字第316號卷宗、108年聲監續字第9
    44號卷宗後發現，員警至遲於108年11月1日已知被告係向門
    號0000000000號行動電話持用人謝舜翰購買毒品，亦有上開
    監聽卷宗所附臺南地檢署108年10月4日南檢錦篤108他4243
    字第1089063277號函覆「臺南市政府警察局歸仁分局偵辦案
    件補充事證報告」及臺南市政府警察局歸仁分局108年11月1
    日南市警歸偵字第1080548547號函覆偵辦案件期中報告可參
    （原審卷第179至204頁）；從而被告於員警知悉其向謝舜翰
    購買毒品後，始向員警陳稱其毒品來源為謝舜翰，自無從依
    上開規定減免刑責。
  ⒉至於臺南市政府警察局歸仁分局109年6月27日南市警歸偵字
    第1090308423號函暨附刑事案件報告書雖稱因被告供出毒品
    來源為謝舜翰，因而查獲謝舜翰有涉嫌違反毒品危害防制條
    例案件，而移送臺南地檢署偵辦等語（原審卷第77頁）；惟
    查：臺南市政府警察局歸仁分局109年8月11日南市警歸偵字
    第1090410554號函已改稱：「本分局執行通訊監察期間，發
    現張詠翔有向謝舜翰購買毒品之情事，故陳請臺灣臺南地方
    檢察署聲請貴院認可獲准（南院武刑澤108聲監可字第316號
    )在先；之後本分局於109年3月24日查獲張嫌販賣毒品案時
    ，張嫌指證謝舜翰為提供毒品來源之人；復於109年5月11日
    前往法務部○○○○○○○○借詢張詠翔，張詠翔坦承向謝舜翰購買
    毒品，並供述購買毒品時間、地點及數量，爰再行據此警詢
    筆錄與獲准認可之通訊監察資料，追查謝舜翰販賣毒品之犯
    罪行為。」等語（原審卷第99頁），亦無從認上游謝舜翰係
    因被告之供出而查獲，併予敘明。
(三)刑法第59條酌量減輕其刑，必須犯罪另有特殊之原因與環境
    ，在客觀上足以引起一般同情，認為即予宣告法定低度刑期
    尤嫌過重者，始有其適用。倘被告別有其他法定減輕事由者
    ，應先適用法定減輕事由減輕其刑後，猶認其犯罪之情狀顯
    可憫恕，即使科以該減輕後之最低度刑仍嫌過重者，始得適
    用刑法第59條規定酌量減輕其刑。被告所犯販賣第三級毒品
    罪，為牟取利益，無視禁令，恣意販毒與他人，戕害健康，
    流毒數量非少，並非偶然起意販賣、或偶爾滿足吸毒者友儕
    毒癮情形，情節顯非輕微，且依偵審中自白例而減輕其刑，
    衡諸其減輕後最低度刑（有期徒刑3年6月），並無仍嫌過重
    ，況被告於108 年7 月25日業經員警持搜索票查獲其他之販
    賣第二級毒品犯行，經判處有期徒刑7年10月，有原審法院1
    08 年度訴字第1119號判決附卷可參（原審卷第61頁），竟
    不知悔改，再度為附表一編號二至五之犯行，依一般國民社
    會感情，其上開販賣第二級毒品罪行，縱處以減刑後之刑度
    ，衡其犯罪原因與環境，殊無情輕法重而堪憫之酌減餘地；
    又縱被告家中親人於108 年間有罹患疾病之情，使被告經濟
    、情緒陷入困境，有多份診斷證明書、醫院收據等資料在卷
    可參（原審卷第171 、175 、177 頁），縱有此家境困頓之
    處，仍不應為牟利而流毒戕害他人，其據此請求依刑法第59
    條規定酌減其刑，不克准許。
參、沒收
一、犯罪工具：
(一)按犯第四條至第九條、第十二條、第十三條或第十四條第一
    項、第二項之罪者，其供犯罪所用之物，不問屬於犯罪行為
    人與否，均沒收之。犯第四條之罪所使用之水、陸、空交通
    工具，沒收之，毒品危害防制條例第19條定有明文；並適用
    刑法第38條第4項規定，於全部或一部不能沒收或不宜執行
    沒收時，追徵其價額。
(二)未扣案之門號0000000000號行動電話1支（含門號SIM卡1張
    ），為被告附表一編號一至五所示犯行所用之物，依毒品危
    害防制條例第19條第1項、刑法第38條第4項等規定，宣告沒
    收，於全部或一部不能沒收或不宜執行沒收時，追徵其價額
    。
(三)未扣案之門號0000000000號行動電話1支（含門號SIM卡1張
    ），係被告為附表一編號六至十所示犯行所用之物，然已由
    原審法院108年度訴字第1119號判決諭知沒收在案，有該判
    決書附卷可參（原審卷第61至71頁），如重複執行沒收，不
    具有刑法上之重要性，參酌刑法第38條之2第2項規定，不予
    宣告沒收。
二、犯罪所得：
　　按犯罪所得，屬於犯罪行為人者，沒收之。前二項之沒收，
    於全部或一部不能沒收或不宜執行沒收時，追徵其價額。刑
    法第38條之1第1項前段、第3項分別定有明文。附表一編號
    一至十所示販賣金額，已經被告收受完畢，均依刑法第38條
    之1第1項前段、第3項規定，分別於附表宣告刑欄所示各該
    罪刑項下宣告沒收，並於全部或一部不能沒收或不宜執行沒
    收時，追徵其價額。
肆、上訴審判斷　　
一、原審以被告附表一編號一至十等各次犯行明確，適用（修正
    前）毒品危害防制條例第4條第2項、第17條第2項，（現行
    ）第19條第1項，刑法第2條第1項前段、第11條、第51條第5
    款、刑法第38條第4項、第38條之1第1項前段、第3項規定，
    論以販賣第二級毒品罪（十罪），復審酌被告無視於政府杜
    絕毒品犯罪之禁令，竟為販賣甲基安非他命，助長毒品氾濫
    ，戕害國人身心健康，危害非輕，不宜寬貸，且於他案販賣
    毒品案件遭警查獲後仍再為附表一編號二至五之犯行，業前
    如述，惡行非輕；惟念其每次販賣毒品之售價僅新臺幣（下
    同）250元至500元不等，價量非大，獲利非鉅，情節相對輕
    微，兼衡被告坦承全部犯行之犯後態度，並考量販賣甲基安
    非他命之對象為謝祥源、林聖峰、康錦華、吳永文、黃義孝
    、邱子乾、房嘉如等七人之所生危害情形，暨被告自陳智識
    程度、工作、家庭生活狀況等一切情狀，分別量處如附表一
    宣告刑欄所示之刑。並審販賣共10次、販賣對象共7人、犯
    罪時間集中在108年5月至同年9月間，手法類似，並斟酌各
    次犯行相隔時間、被告之年齡、欲達矯正效果需要之刑罰強
    度，暨被告於他案販賣毒品案件遭查獲後仍為犯行等一切情
    狀，就被告所犯附表一宣告刑欄所示之罪，定應執行有期徒
    刑4年10月，並依法就犯罪所用工具、犯罪所得宣告沒收（
    詳前述）等旨，揆其認事用法無誤，依法量刑、宣告沒收，
    亦屬妥適。
二、被告上訴意旨以：(一)被告於遭警方查獲後，偵查中或審判
    時皆自白犯罪，且供出毒品上游謝舜翰，足證真心之悔悟，
    故其犯後態度堪稱良好，原審法院依毒品危害防制條例第17
    條第2項規定減刑，但減刑後刑度之量處上，並未酌處較輕
    之刑度；(二)被告僅高中肄業，對於法律知識之培養、認事
    用法之觀念上本較其他通常已完成高中教育養成者為薄弱，
    故應堪認其屬思慮淺薄；且被告父親罹患肝癌末期，於108
    年11月9日辭世，家中經濟及精神支柱之父親，因重病臥床
    ，求學及工作過程中又未獲肯定，無業又無力幫助家庭，因
    此陷入自我否定之狀態，因此誤入歧途；被告為重新回歸社
    會，找到全職清潔工作，希望自己在入獄服刑，為所作錯誤
    付出代價前，能累積積蓄給母親及外公作為醫藥費，惟原審
    未查上情，量刑過重云云；惟按：(一)被告所犯附表一所示
    各罪，各依偵審自白規定減刑後，其法定最低本刑均為3年6
    月以上有期徒刑；原判決量處有期徒刑3年7月，僅於最低本
    刑之上略增1月，上訴意旨竟謂並未從輕，顯無可採；(二)
    量刑輕重，係屬事實審法院得依職權自由裁量之事項，苟已
    斟酌刑法第五十七條各款所列情狀而未逾越法定刑度，不得
    遽指為違法；上訴所執事由，諸如供出毒品上游、學識程度
    、父親病重過世、目前已有工作等因素，均經原審於犯後坦
    認全部犯行、或其智識、家庭等情狀詳加斟酌，且就其供出
    上游但不符合毒品危害防制條例第17條第1項減刑詳為說明
    ，所為量刑，未失周全，所處刑度及定應執行刑均稱妥適；
    被告猶執前開事由，就法院量刑職權指摘，亦無足採。綜上
    ，被告之上訴，均無理由，應予駁回。
據上論斷，依刑事訴訟法第368條，判決如主文。　
本案經檢察官徐書翰提起公訴、檢察官章京文於本院到庭執行職
務。
中　　華　　民　　國　　110 　年　　4 　　月　　13　　日
                  刑事第四庭    審判長法  官  郭玫利
                                      法  官  陳金虎
                                      法  官  蔡廷宜
以上正本證明與原本無異。
如不服本判決應於收受送達後20日內向本院提出上訴書狀，其未
敘述上訴理由者，並得於提起上訴後20日內向本院補提理由書（
均須按他造當事人之人數附繕本）「切勿逕送上級法院」。
　　　　　　　　　　　　　　　　　　　書記官  葉宥鈞　　
中　　華　　民　　國　　110 　年　　4 　　月　　13　　日
附錄本案論罪科刑法條全文：
（修正前）毒品危害防制條例第4條
製造、運輸、販賣第一級毒品者，處死刑或無期徒刑；處無期徒
刑者，得併科新臺幣二千萬元以下罰金。
製造、運輸、販賣第二級毒品者，處無期徒刑或七年以上有期徒
刑，得併科新臺幣一千萬元以下罰金。
製造、運輸、販賣第三級毒品者，處七年以上有期徒刑，得併科
新臺幣七百萬元以下罰金。
製造、運輸、販賣第四級毒品者，處五年以上十二年以下有期徒
刑，得併科新臺幣三百萬元以下罰金。
製造、運輸、販賣專供製造或施用毒品之器具者，處一年以上七
年以下有期徒刑，得併科新臺幣一百萬元以下罰金。
前五項之未遂犯罰之。

附表一
編號 犯罪時間 犯罪地點 對象 交易方式 販賣金額數量 宣告刑  一 108年5月30日23時30分許 張詠翔位於臺南市○○區○○○街00號住處 謝祥源 謝祥源以所持用門號0000000000號行動電話與張詠翔所持用門號0000000000號行動電話聯繫相約見面，再於左列時、地，由張詠翔販賣甲基安非他命1包（重量不詳）與謝祥源，謝祥源並交付500元與張詠翔收受。 500元、重量不詳 張詠翔販賣第二級毒品，處有期徒刑參年柒月；未扣案犯罪所得新臺幣伍佰元沒收，於全部或一部不能沒收或不宜執行沒收時，追徵其價額；未扣案門號○○○○○○○○○○號行動電話（含SIM卡壹張）沒收，於全部或一部不能沒收或不宜執行沒收時，追徵其價額。  二 108年9月14日22時19分後某時許 謝祥源位於臺南市○○區○○街0巷0號住處 謝祥源 謝祥源以所持用門號0000000000號行動電話與張詠翔所持用門號0000000000號行動電話聯繫相約見面，再於左列時、地，由張詠翔販賣甲基安非他命1包（重量不詳）與謝祥源，謝祥源並交付500元與張詠翔收受。 500元、重量不詳 張詠翔販賣第二級毒品，處有期徒刑參年柒月；未扣案犯罪所得新臺幣伍佰元沒收，於全部或一部不能沒收或不宜執行沒收時，追徵其價額；未扣案門號○○○○○○○○○○號行動電話（含SIM卡壹張）沒收，於全部或一部不能沒收或不宜執行沒收時，追徵其價額。  三 108年9月17日16時59分後某時許 張詠翔位於臺南市○○區○○○街00號住處 林聖峰 林聖峰以所持用門號0000000000號行動電話與張詠翔所持用門號0000000000號行動電話聯繫相約見面，再於左列時、地，由張詠翔販賣甲基安非他命1包（重量不詳）與林聖峰，林聖峰並交付500元與張詠翔收受。 500元、重量不詳 張詠翔販賣第二級毒品，處有期徒刑參年柒月；未扣案犯罪所得新臺幣伍佰元沒收，於全部或一部不能沒收或不宜執行沒收時，追徵其價額；未扣案門號○○○○○○○○○○號行動電話（含SIM卡壹張）沒收，於全部或一部不能沒收或不宜執行沒收時，追徵其價額。  四 108年9月12日0時13分後某時許 康錦華位於臺南市○○區○○○街00巷00號住處 康錦華 康錦華以所持用門號0000000000號行動電話與張詠翔所持用門號0000000000號行動電話聯繫相約見面，再於左列時、地，由張詠翔販賣甲基安非他命1包（重量不詳）與康錦華，康錦華並交付500元與張詠翔收受。 500元、重量不詳 張詠翔販賣第二級毒品，處有期徒刑參年柒月；未扣案犯罪所得新臺幣伍佰元沒收，於全部或一部不能沒收或不宜執行沒收時，追徵其價額；未扣案門號○○○○○○○○○○號行動電話（含SIM卡壹張）沒收，於全部或一部不能沒收或不宜執行沒收時，追徵其價額。  五 108年9月13日21時38分後某時許 吳永文位於臺南市○○區○○○街00號住處前 吳永文 吳永文以所持用門號0000000000號行動電話與張詠翔所持用門號0000000000號行動電話聯繫相約見面，再於左列時、地，由張詠翔販賣甲基安非他命1 包（重量不詳）與吳永文，吳永文並交付500 元與張詠翔收受。 500元、重量不詳 張詠翔販賣第二級毒品，處有期徒刑參年柒月；未扣案犯罪所得新臺幣伍佰元沒收，於全部或一部不能沒收或不宜執行沒收時，追徵其價額；未扣案門號○○○○○○○○○○號行動電話（含SIM卡壹張）沒收，於全部或一部不能沒收或不宜執行沒收時，追徵其價額。  六 108年6月4日6時56分許 張詠翔位於臺南市○○區○○○街00號住處 黃義孝 黃義孝以所持用門號不詳之行動電話與張詠翔所持用門號0000000000號行動電話聯繫相約見面，再於左列時、地，由張詠翔販賣甲基安非他命1包（重量不詳）與黃義孝，黃義孝並交付500元與張詠翔收受。 500元、重量不詳 張詠翔販賣第二級毒品，處有期徒刑參年柒月；未扣案犯罪所得新臺幣伍佰元沒收，於全部或一部不能沒收或不宜執行沒收時，追徵其價額。  七 108年7月7日12時許 黃義孝位於臺南市○○區○○街○段000號住處前 黃義孝 黃義孝以所持用門號不詳之行動電話與張詠翔所持用門號0000000000號行動電話聯繫相約見面，再於左列時、地，由張詠翔販賣甲基安非他命1包（重量不詳）與黃義孝，黃義孝並交付500元與張詠翔收受。 500元、重量不詳 張詠翔販賣第二級毒品，處有期徒刑參年柒月；未扣案犯罪所得新臺幣伍佰元沒收，於全部或一部不能沒收或不宜執行沒收時，追徵其價額。  八 108年7月9日12時17分許 張詠翔位於臺南市○○區○○○街00號住處 邱子乾 、 房嘉如 房嘉如以所持用門號0000000000號之行動電話所下載LINE通訊軟體（使用者名稱：方潁如）與張詠翔所持用門號0000000000號行動電話所下載LINE通訊軟體（使用者名稱：永翔）聯繫相約見面，再於左列時、地，由張詠翔販賣甲基安非他命1 包（重量不詳）與邱子乾、房嘉如，邱子乾、房嘉如並交付400 元與張詠翔收受。 400元、重量不詳 張詠翔販賣第二級毒品，處有期徒刑參年柒月；未扣案犯罪所得新臺幣肆佰元沒收，於全部或一部不能沒收或不宜執行沒收時，追徵其價額。  九 108年7月10日18時34分許 邱子乾位於臺南市○○區○○○街00號（起訴書誤載為○○街0段000號，應予更正）住處 邱子乾 、 房嘉如 房嘉如以所持用門號0000000000號之行動電話所下載LINE通訊軟體（使用者名稱：方潁如）與張詠翔所持用門號0000000000號行動電話所下載LINE通訊軟體（使用者名稱：永翔）聯繫相約見面，再於左列時、地，由張詠翔販賣甲基安非他命1 包（重量不詳）與邱子乾、房嘉如，邱子乾、房嘉如並交付500 元與張詠翔收受。 500元、重量不詳 張詠翔販賣第二級毒品，處有期徒刑參年柒月；未扣案犯罪所得新臺幣伍佰元沒收，於全部或一部不能沒收或不宜執行沒收時，追徵其價額。  十 108年7月15日11時許 邱子乾位於臺南市○○區○○○街00號（起訴書誤載為○○街0段000號，應予更正）住處 邱子乾 、 房嘉如 房嘉如以所持用門號0000000000號之行動電話所下載LINE通訊軟體（使用者名稱：方潁如）與張詠翔所持用門號0000000000號行動電話所下載LINE通訊軟體（使用者名稱：永翔）聯繫相約見面，再於左列時、地，由張詠翔販賣甲基安非他命1 包（重量不詳）與邱子乾、房嘉如，邱子乾、房嘉如並交付250 元與張詠翔收受。 250元、重量不詳 張詠翔販賣第二級毒品，處有期徒刑參年柒月；未扣案犯罪所得新臺幣貳佰伍拾元沒收，於全部或一部不能沒收或不宜執行沒收時，追徵其價額。 

附表二
編號 通話時間 通訊監察譯文內容 備考 1 （無）   2 ①108年9月14日21時29分13秒 A：0000000000（張詠翔）【發話】 B：0000000000（謝祥源）【受話】 ⒈佐證附表一編號二之犯罪事實。 ⒉出處：警卷第127頁   A：下來。 B：好。   ②108年9月14日22時19分34秒 A：0000000000（張詠翔）【受話】 B：0000000000（謝祥源）【發話】    A：我到大灣了。 B：好。  3 ①108年9月17日16時45分30秒 A：0000000000（張詠翔）【受話】 B：0000000000（林聖峰）【發話】 ⒈佐證附表一編號三之犯罪事實。 ⒉出處：警卷第167頁   A：冷氣遙控器下面你有收嗎？ B：沒有。 A：一樣還壓住嗎？ B：應該是。 A：你好了嗎？ B：對。 A：我在清水宮。 B：所以。 A：我在這邊等他過，他說很快就好了。你看要不要先過去我家。 B：好。   ②108年9月17日16時59分58秒 A：0000000000（張詠翔）【受話】 B：0000000000（林聖峰）【發話】    A：我在我家。 B：好  4 ①108年9月12日12時13分57秒 A：0000000000（張詠翔）【發話】 B：0000000000（康錦華）【受話】 ⒈佐證附表一編號四之犯罪事實。 ⒉出處：警卷第207頁   A：你5分鐘下來喔。 B：好。  5 ①108年9月13日21時13分16秒 A：0000000000（張詠翔）【發話】 B：0000000000（吳永文）【受話】 ⒈佐證附表一編號五之犯罪事實。 ⒉出處：警卷第89頁   A：你早上有用LINE打電話給我。 B：剛剛。應該沒有。 A：早上。 B：早上，我忘記了。 A：因為我那個LINE有時候不會馬上浮出來。 B：早上應該有吧。 A：不然你在哪裡。 B：我在家，你看要嗎？過來。 A：好啊。 B：現在馬上過來喔。 A：好。        ②108年9月13日21時38分30秒 A：0000000000（張詠翔）【發話】 B：0000000000（吳永文）【受話】    A：我過去了。  6 （無）   7 （無）   8 ①108年7月9日12時16分 LINE名稱「方穎如」 LINE語音訊息內容：我們到了。（房嘉如） ⒈佐證附表一編號八之犯罪事實。 ⒉出處：警卷第311頁 9 ①108年7月10日0時37分 LINE名稱「方穎如」 LINE語音訊息內容：什麼時候要回來啊？（邱子乾） ⒈佐證附表一編號九之犯罪事實。 ⒉出處：警卷第311至314頁  ②108年7月10日0時39分 LINE名稱「方穎如」 LINE語音訊息內容：大概幾點會回來，說一聲。（邱子乾）   ③108年7月10日1時20分 LINE名稱「方穎如」 LINE語音訊息內容：還是等嗎？（邱子乾）   ④108年7月10日1時40分 LINE名稱「方穎如」 LINE語音訊息內容：詠翔，什麼時候要過來，已經很晚了，可以現在過來嗎？謝謝。（房嘉如）   ⑤108年7月10日2時5分 LINE名稱「方穎如」 LINE語音訊息內容：可以順便幫伍買一包LM，可以嗎？幫忙一下，謝謝。（房嘉如）   ⑥108年7月10日2時22分 LINE名稱「方穎如」 LINE語音訊息內容：詠翔，一個小時到了。（房嘉如）   ⑦108年7月10日2時23分 LINE名稱「方穎如」 LINE語音訊息內容：詠翔，你1點半一個小時了，好啦，不吵你了。（房嘉如）   ⑧108年7月10日4時27分 LINE名稱「方穎如」 LINE語音訊息內容：要來了嗎？時間已經超過很了，趕快來啦。（房嘉如）   ⑨108年7月10日4時31分 LINE名稱「方穎如」 LINE語音訊息內容：不然你昨天說要我們不必催，結果到現在早上，已經睡覺了，才起床。（邱子乾）   ⑩108年7月10日4時33分 LINE名稱「方穎如」 LINE語音訊息內容：昨天我已經拿1000塊的便當，我要500的便當，到現在你都沒消息，那我們怎麼講呢（邱子乾）   ⑪108年7月10日4時36分 LINE名稱「方穎如」 LINE語音訊息內容：連菸已經沒有了，你說要幫我買便當過來，順便買個LM一包，結果你都叫我不要催了，我們也知道，已經睡了一覺起來了。（邱子乾）   ⑫108年7月10日4時37分 LINE名稱「方穎如」 LINE語音訊息內容：沒有，不是怪你，因為我們已經等很久了，又睡一覺，連菸都沒得抽，都沒有，也不是怪你，我們有點哈，你不要亂想，他這個人就是這樣，講話都不會講，抱歉。（房嘉如）   ⑬108年7月10日4時38分 LINE名稱「方穎如」 LINE語音訊息內容：要不然你先拿幾支菸過來，我們就等了，我們一起等，先拿幾支菸過來，謝謝。（房嘉如）   ⑭108年7月10日4時40分 LINE名稱「方穎如」 LINE語音訊息內容：先顧自己比較重要，我們也是顧我們自己，你也要顧自己，你朋友那邊就晚一點再跟他們連絡，或許他們正在歡樂唱歌這樣子。（房嘉如）   ⑮108年7月10日4時41分 LINE名稱「方穎如」 LINE語音訊息內容：要不然你要不要過來我們這邊跟我們聊聊天，順便拿幾支菸給我們抽，因為早上抽菸的人，早上第一根一定會抽，第2根第3根第4根就沒有了，你過來跟我們聊聊你朋友的事也好，你也比較放鬆我們也在幫助你，你講出來比較輕鬆，OK嗎？（房嘉如）   ⑯108年7月10日4時42分 LINE名稱「方穎如」 LINE語音訊息內容：OK啊。（房嘉如）   ⑰108年7月10日5時4分 LINE名稱「方穎如」 LINE語音訊息內容：詠翔，沒下雨了，快過來，謝謝。（房嘉如）   ⑱108年7月10日6時47分 LINE名稱「方穎如」 LINE語音訊息內容：詠翔，有趕快幫我催一下，500塊便當，我有事要去辦，我這陣子剛好有事要辦，找500回來給我。（邱子乾）   ⑲108年7月10日6時48分 LINE名稱「方穎如」 LINE語音訊息內容：好啦，可以啦，我還可以先忍一下。（邱子乾）   ⑳108年7月10日7時59分 LINE名稱「方穎如」 LINE語音訊息內容：詠翔，我們已經辦完事情回來了，你那個便當有沒有叫，有的話回電一聲。（邱子乾）   ㉑108年7月10日8時1分 LINE名稱「方穎如」 LINE語音訊息內容：我們等了很久，可不可以半個小時之內送過來，OK嗎？（房嘉如）   ㉒108年7月10日8時15分 LINE名稱「方穎如」 LINE語音訊息內容：詠翔，我跟你說，不然就向別的人要便當，因為我累了，我剛辦完事情回來，好不好，回個電給我。（邱子乾）   ㉓108年7月10日8時40分 LINE名稱「方穎如」 LINE語音訊息內容：詠翔，OK了嗎？（房嘉如）   ㉔108年7月10日8時40分 LINE名稱「方穎如」 LINE語音訊息內容：記得找500喔。（房嘉如）   ㉕108年7月10日9時23分 LINE名稱「方穎如」 LINE語音訊息內容：詠翔，你10點之前可以處理好嗎？拜託。（房嘉如）   ㉖108年7月10日10時9分 LINE名稱「方穎如」 LINE語音訊息內容：快10點半了，詠翔，來吧，拿東西來吧，拜拜。（房嘉如）   ㉗108年7月10日10時20分 LINE名稱「方穎如」 LINE語音訊息內容：詠翔，在6、7分就10點半了，要不要來？（房嘉如）   ㉘108年7月10日10時38分 LINE名稱「方穎如」 LINE語音訊息內容：35 分了。（房嘉如）   ㉙108年7月10日10時41分 LINE名稱「張詠翔」 LINE語音訊息內容：沒有啦。   ㉚108年7月10日13時4分 LINE名稱「方穎如」 LINE語音訊息內容：詠翔，我的錢給我，你那500何時要找過來給我，因為我都沒錢吃飯了。（邱子乾）   ㉛108年7月10日13時41分 LINE名稱「方穎如」 LINE語音訊息內容：好啦，我等你到下午。（邱子乾）   ㉜108年7月10日17時22分 LINE名稱「方穎如」 LINE語音訊息內容：你那裡還有有沒有多餘的便當，可以給我吃好嗎？我明天要上班，11號再向你拿便當拿多一點。（邱子乾）   ㉝108年7月10日17時22分 LINE名稱「方穎如」 LINE語音訊息內容：是15號啦，7月15號啦。（邱子乾）   ㉞108年7月10日17時23分 LINE名稱「方穎如」 LINE語音訊息內容：你那邊沒有多餘便當嗎？（邱子乾）   ㉟108年7月10日17時24分 LINE名稱「方穎如」 LINE語音訊息內容：讓我吃飽一點啦，不然很難過。（邱子乾）   ㊱108年7月10日18時21分 LINE名稱「方穎如」 LINE語音訊息內容：不是說你要來了嗎？（邱子乾）   ㊲108年7月10日18時21分 LINE名稱「方穎如」 LINE語音訊息內容：便當可不可以分一些些給我。（邱子乾）  10 ①108年7月15日11時2分 LINE名稱「方穎如」 LINE語音訊息內容：這是半個便當嗎？（邱子乾） ⒈佐證附表一編號十之犯罪事實。 ⒉出處：警卷第315頁